# 香港子公司报表在合并对抵时产生外币折算影响利润总额

提问人：lupita 时间：2015-04-07 14:31:30
是如何在这张利润总额到所得税调整表中体现？

回答人：chenyiwei
外币报表折算差额不应影响利润总额，应是其他综合收益？计入利润表的汇兑损益在正常情况下应允许税前扣除，不应导致暂时性差异？请注意核实。